台灣雲林地方法院刑事判決　　　　　　100年度訴字第281號
公　訴　人　台灣雲林地方法院檢察署檢察官
被　　　告　張金水
　　　　　　李培宇
　　　　　　黃韋智
　　　　　　吳學倫
上列被告因妨害自由等案件，經檢察官提起公訴（100 年度調偵
字第113 號），本院合議庭裁定由受命法官獨任行簡式審判程序
，並判決如下︰
    主  文
張金水、李培宇、黃韋智、吳學倫共同以非法方法剝奪人之行動
自由，張金水處拘役伍拾日，李培宇、黃韋智、吳學倫各處拘役
貳拾日，如易科罰金均以新台幣壹仟元折算壹日，黃韋智、吳學
倫均緩刑貳年。
    事  實
一、張金水因懷疑其妻吳雅惠與林信安有不正常男女關係，乃與
    孫志豪（孫志豪部分另行處理）、李培宇、黃韋智、吳學倫
    等人基於剝奪他人行動自由之犯意聯絡，於民國100 年1 月
    8 日23時30分左右，至雲林縣虎尾鎮延平里中南2 之1 號閣
    樓檳榔攤包廂內，強行剝奪林信安之行動自由，要求林信安
    與其等至派出所接受調查，林信安不從，張金水因而出手毆
    打林信安，致林信安受有頭部挫傷之傷害，孫志豪並出言對
    林信安恫稱：「是不是要等有人拿酒瓶把你的頭打破流血，
    你才要走」、「我車上有帶東西，難道要我去車上把東西拿
    出來押，你才要走嗎」等語，使林信安心生畏懼，隨即由李
    培宇以強制手段挾持林信安上車，張金水、孫志豪、黃韋智
    、吳學倫等人則在旁監看，而於100 年1 月9 日0 時10分左
    右，到達雲林縣虎尾鎮○○路151 號雲林縣警察局虎尾分局
    前為警查獲。
二、案經林信安訴由雲林縣警察局虎尾分局報告台灣雲林地方法
    院檢察署檢察官偵查起訴。
    理  由
一、本件被告孫金水、李培宇、黃韋智、吳學倫所犯為死刑、無
    期徒刑、最輕本刑為三年以上有期徒刑以外之罪，其等於準
    備程序中就被訴事實為有罪陳述，經法官告知簡式審判程序
    之旨，並聽取公訴人、被告意見後，本院決定由受命法官獨
    任進行簡式審判程序，在此先行說明。
二、經查：上述事實，業經被告張金水、李培宇、黃韋智、吳學
    倫於審理中坦白承認，且有告訴人林信安、目擊證人黃偉哲
    之警察詢問筆錄、檢察官訊問筆錄，以及財團法人天主教若
    瑟醫院診斷證明書1 件、監視器翻拍照片16張可以佐證，事
    實已經可以認定。
三、論罪科刑：
  (一)被告張金水、李培宇、黃韋智、吳學倫所為，均觸犯刑法第
    302 條第1 項以非法方法剝奪人之行動自由罪。此外，張金
    水毆打告訴人，以及孫志豪恐嚇告訴人之行為，均為剝奪告
    訴人行動自由的一部分，不另論罪，公訴人亦為如此之主張
    ，在此一併說明。
  (二)法官審酌本案起因於張金水懷疑其妻與告訴人有不正常關係
    ，而挾持告訴人也是將告訴人送至警察機關，與一般妨害自
    由案件很不相同，再者，被告等人與告訴人也已經當庭和解
    ，告訴人表示不再追究，因此法官從輕就主犯張金水量處拘
    役50日，就從犯李培宇、黃韋智、吳學倫各量處拘役20日，
    並定易科罰金的折算標準。至於檢察官對被告張金水求刑5
    月，對被告李培宇求刑2 月，對被告黃韋智、吳學倫各求刑
    3 月，尚屬過重。此外，被告黃韋智、吳學倫之前未曾因故
    意犯罪受有期徒刑以上刑的宣告，此有被告前案紀錄表2 件
    可證，其2 人在接受這次罪刑宣告後，心中應該有所警惕，
    再犯的可能性不高，暫時不執行刑罰，較為適當，因此各宣
    告緩刑2 年。
四、本件判決適用的法律：(一)刑事訴訟法第273 條之1 第1 項、
    第284 條之1 、第299 條第1 項前段，(二)刑法第302 條第1
    項、第41條第1 項前段，(三)刑法施行法第1 條之1 。
本案經檢察官林豐正偵查起訴，檢察官莊珂惠到庭執行職務。
中    華    民    國    100   年    5     月    24    日
                  刑事第三庭    法  官  林 輝 煌
以上正本證明與原本無異。
如不服本判決，應於送達後10日內向本院提出上訴狀（須附繕本
），上訴於台灣高等法院台南分院。上訴書狀應敘述具體理由。
上訴書狀未敘述上訴理由者，應於上訴期間屆滿後20日內補提理
由書（須附繕本）於本院。（切勿逕送台灣高等法院台南分院）
告訴人或被害人對於本判決如有不服，而請求檢察官上訴者，其
上訴期間之計算以檢察官收受判決正本之日期為準。
                                書記官  邱 明 通
中    華    民    國    100   年    5     月    24    日
附錄本案論罪科刑法條全文：
中華民國刑法
第302條
私行拘禁或以其他非法方法，剝奪人之行動自由者，處5年以下
有期徒刑、拘役或3百元以下罰金。
因而致人於死者，處無期徒刑或7年以上有期徒刑，致重傷者，
處3年以上10年以下有期徒刑。
第 1 項之未遂犯罰之。